【裁判字號】    97,台上,2379
【裁判日期】    970605
【裁判案由】    違反著作權法
【裁判全文】
最高法院刑事判決            九十七年度台上字第二三七九號
上  訴  人  台灣高等法院檢察署檢察官
被      告  甲○○
選      任
辯  護  人  陳由銓律師
被      告  乙○○
            丙○○
上列上訴人因被告等違反著作權法案件，不服台灣高等法院中華
民國九十六年九月二十日第二審判決（九十六年度上訴字第二０
六四號，起訴案號：台灣台北地方法院檢察署九十五年度偵字第
一一八０、八三一七號），提起上訴，本院判決如下：
    主  文
上訴駁回。
    理  由
按刑事訴訟法第三百七十七條規定，上訴於第三審法院，非以判
決違背法令為理由，不得為之。是提起第三審上訴，應以原判決
違背法令為理由，係屬法定要件。如果上訴理由書狀並未依據卷
內訴訟資料，具體指摘原判決不適用何種法則或如何適用不當，
或所指摘原判決違法情事，顯與法律規定得為第三審上訴理由之
違法情形，不相適合時，均應認其上訴為違背法律上之程式，予
以駁回。本件原審經審理結果，認為被告甲○○違反著作權法之
犯行明確，因而撤銷第一審關於該部分科刑之判決，經比較著作
權法及刑法之新舊規定後，改判依行為時即修正前著作權法及刑
法牽連犯、連續犯規定，從一重仍論處甲○○共同以犯意圖銷售
而擅自以重製之方法侵害他人之著作財產權之罪為常業罪刑（處
有期徒刑一年，減為有期徒刑六月）。另以被告乙○○、丙○○
被訴與甲○○共同涉犯修正前著作權法第九十四條第一項之非法
以重製方法侵害他人著作權常業罪部分，因認第一審判決以羅、
張二人犯罪不能證明，而為渠二人均無罪之諭知，並無不合，予
以維持，乃駁回檢察官就該二人部分之第二審上訴。均已詳敘其
調查、取捨證據之結果，且分別說明認定甲○○犯罪所憑之證據
，以及乙○○、丙○○二人被訴上開犯罪，何以不能證明之心證
理由，並就甲○○所執辯詞，認非可採，予以論述。原判決於理
由內就甲○○被訴重製並販售告訴人凡異文化事業有限公司享有
韓國圍棋書院合法授權而出版發行之「曹薰鉉中盤戰略—打入篇
」、「曹薰鉉中盤戰略—攻擊篇」、「曹薰鉉棋力自測（初級上
冊）」三書（即原判決附表編號四、五、七），亦涉犯民國九十
五年七月一日修正施行前著作權法第九十四條第一項及刑法第二
百十六條、第二百十條罪嫌部分，已依憑卷證，說明該部分不成
立犯罪，因公訴人以之與齊某論罪部分，依常業犯、連續犯之實
質上、裁判上一罪關係起訴，故對該部分不另為無罪諭知。雖告
訴人代理人於原審具狀指上開三書籍實際上告訴人於九十一年間
已經中國中文譯者陳先生授權，並提出陳出具之證明書為證
。然觀諸陳於西元二００七年八月二十九日所出具該證明書，
亦謂韓國圍棋書院係於西元二００五年（即民國九十四年）十二
月與告訴人在韓國漢城就上開三書籍簽訂授權出版合同無誤，此
與告訴人前於第一審提出關於上開三書籍之圖書出版合同書所載
，並無不同，則原判決就該部分所為論斷，與卷證尚無不符，應
無證據上理由矛盾之違法。而曹薰鉉最新定式、，曹薰鉉佈
局技巧、等書籍縱經韓國圍棋書院於上開合同中授權告訴人
出版，然其合同訂定日期為九十四年十二月六日，告訴人並未提
出甲○○於其取得上開書籍在台灣地區出版之授權後，仍有重製
銷售行為之相關事證，則原判決事實就該部分未併予認定，亦與
卷證並無不符，自不能指為違法。又世偉打字印刷有限公司（下
稱世偉公司，負責人乙○○，丙○○為其工廠負責人），於九十
五年一月二日經警查獲當時，現場僅有裝訂機器，並無印刷機等
情，已經證人即查獲當時亦在場之告訴人代理人林聰源於第一審
審理時到庭結證屬實，而陳玠均於同日審理中，亦證稱甲○○本
件所重製書籍之印刷部分，係由伊承作，再交由乙○○、丙○○
裝訂無誤。原判決因之採信乙○○、丙○○二人所辯世偉公司僅
負責就已印刷完成之書頁加以裝訂之工作，不知其未獲授權等語
，要無不合，原審復於判決內已說明甲○○前於第一審準備程序
所稱伊重製之書籍係由世偉公司負責印書之語，應屬其個人誤認
之理由甚詳，則其就此未再訊問甲○○，要無理由不備及證據調
查職責未盡之違誤。再刑之量定，係實體法上賦予事實審法院得
為自由裁量之事項，倘未逾越法律所規定之範圍，或濫用其權限
，即不得任意指摘為違法。原判決於理由內已說明甲○○為圖私
利，罔顧他人著作財產權，恣意重製販賣，破壞智慧財產權，犯
案時間長達近一年，獲利非淺，犯罪規模龐大，情節重大，惟犯
後均能坦承部分犯行，及渠於本案犯罪中居主導之地位等情，而
為審酌量刑之理由甚詳，並於法定刑度內量處其刑，尚難認其刑
罰裁量權之行使有何濫用，或有罪刑顯不相當情形，是要不能任
指其有理由不備、矛盾，及濫用裁量權之違法。檢察官上訴意旨
以上情指摘原判決違背法令，核與法律規定得為第三審上訴理由
之違法情形，不相適合。而其餘上訴意旨，則係就屬原審採證認
事職權之行使及原判決已說明事項，徒憑己見，任意指摘，均不
能認係適法之第三審上訴理由。依上揭說明，本件上訴違背法律
上之程式，應予駁回。
據上論結，應依刑事訴訟法第三百九十五條前段，判決如主文。
中    華    民    國  九十七  年    六    月    五    日
                      最高法院刑事第四庭
                          審判長法官  張  淳  淙
                                法官  劉  介  民
                                法官  張  春  福
                                法官  蔡  彩  貞
                                法官  吳  信  銘
      本件正本證明與原本無異
                                      書  記  官
中    華    民    國  九十七  年    六    月   十一   日
                                                 H


司法院資訊處製作；財團法人民間司法改革基金會備份。
